【裁判字號】    95,訴,436
【裁判日期】    950822
【裁判案由】    詐欺等
【裁判全文】
臺灣苗栗地方法院宣示判決筆錄           95年度訴字第436號
公  訴  人  臺灣苗栗地方法院檢察署檢察官
被      告  甲○○  35歲民.
                    （現在臺灣苗栗看守所羈押中）
上列被告因詐欺等案件（起訴案號：95年度偵字第3122號、95年
度偵字第3354號），本院於中華民國95年8 月22日下午4 時許，
在本院第10法庭宣示判決，出席職員如下：
                審判長法  官  柳章峰
法官起立朗讀判決主文、犯罪事實要旨、處罰條文、附記事項，
及告以上訴限制、期間並提出上訴狀之法院，且諭知記載其內容
：
一、主  文：
    甲○○幫助意圖為自己不法之所有，以詐術使人將本人之物
    交付，累犯，處拘役伍拾玖日，如易科罰金，以銀元參佰元
    即新台幣玖佰元折算壹日。又連續意圖為自己不法之所有，
    以詐術使人將本人之物交付，累犯，處拘役參拾日，如易科
    罰金，以銀元參佰元即新台幣玖佰元折算壹日。又行使偽造
    私文書，足以生損害於他人，累犯，處有期徒刑肆月，如易
    科罰金，以銀元參佰元即新台幣玖佰元折算壹日；苗栗縣警
    察局竹南分局逮捕通知書上「被通知人簽名捺印欄」內偽造
    「李永裕」之署押及指印各貳枚，均沒收。上開所處拘役應
    執行捌拾捌日，如易科罰金，以銀元參佰元即新台幣玖佰元
    折算壹日。
二、犯罪事實要旨：
（一）甲○○曾於民國（下同）94年4 月13日，因毒品危害防制
      條例案件，經本院判處有期徒刑5 月確定，於94年5 月31
      日易科罰金執行完畢。
（二）甲○○因缺錢花用，預見交付存摺等帳戶資料予不熟識之
      他人使用，可能幫助犯罪集團掩飾或隱匿其等因重大犯罪
      所得財物，致使被害人及警方追查無門之情況下，仍不違
      其本意，竟基於幫助詐欺之犯意，將其於94年10月24日，
      向新竹國際商業銀行申辦之00000000000000號帳戶存摺1
      本，於94年10月26日，在某不詳地點，以新台幣（下同）
      5 百元代價，賣給詐騙集團人員使用。詐騙集團人員隨即
      基於詐欺之犯意，於94年11月7 日晚上8 時許，以電話向
      丙○○佯稱：在網路上所購買之手機已得標，請將價款7
      千7 百元匯至上開帳戶云云，使不知情之丙○○因此陷於
      錯誤，將價金依指示匯入該帳戶內，於翌日（即8 日）晚
      上10時20分許，丙○○又接到上開電話稱：其帳戶被凍結
      ，要求其到提款機前操作退款事宜，丙○○仍未懷疑，依
      指示操作後，又被詐騙2 萬9 千9 百83元後，始發現受騙
      ，乃向警方報案，經警循線查獲上情。
（三）甲○○基於意圖為自己不法所有之概括犯意，先於95年
      4 月1 日下午5 時至7 時間之某時許，駕駛1 部車牌號碼
      7138-HN 號自用小客車，至苗栗縣造橋鄉造橋村西坑6 之
      1 號「優加利加油站」，向加油員乙○○佯稱：要加1 百
      元之95無鉛汽油，因未帶錢，讓其先加完油後，再去苗栗
      縣頭份鎮領錢來還云云，使乙○○因此陷於錯誤，同意讓
      其加油，甲○○加完油後，隨即駕車逃逸無蹤，乙○○始
      知受騙。甲○○續於95年6 月8 日上午9 時35分許，又
      駕駛上開自用小客車，至上開加油站，向加油員張乙鈴佯
      稱：要加2 百元之95無鉛汽油云云，待張乙鈴加油後，甲○○才告知無錢，張乙鈴知受騙後，立即通知站長丁○○
      及同事乙○○，並報警處理。苗栗縣警察局竹南分局造橋
      分駐所員警據報後，前往該加油站處理，詎甲○○在警察
      到場後，竟棄車從該加油站後方圍牆跳入稻田逃逸，但仍
      於同日上午10時許，在附近道路為警方所查獲。
（四）甲○○於95年6 月8 日上午10時許，為警查獲帶回該分駐
      所後，甲○○竟基於行使偽造私文書之犯意，於同日上午
      11時30分許，接續在逮捕通知書上之被通知人欄，偽簽其
      胞弟「李永裕」之姓名2 次，並按捺指印2 枚，表示其係
      「李永裕」本人，再將該屬於私文書性質之通知書，交還
      給警員劉啟瑞而行使之，足以生損害於李永裕本人。旋經
      警查詢李永裕之前科資料，發現李永裕尚在監服刑，始識
      破甲○○之冒名。
（五）案經台中縣警察局豐原分局報請台灣台中地方法院檢察署
      呈請台灣高等法院檢察署核轉台灣苗栗地方法院檢察署檢
      察官偵查，及由苗栗縣警察局竹南分局報請台灣苗栗地方
      法院檢察署檢察官偵查起訴。
四、處罰條文：
    刑法第216 條、第210 條、第30條第1 項、第339 條第1 項
    。
五、協商判決除有刑事訴訟法第455 條之4 第1 項第1 款於本訊
    問程序終結前，被告撤銷協商合意或檢察官撤回協商聲請者
    ；第2 款被告協商之意思非出於自由意志者；第4 款被告所
    犯之罪非第455 條之2 第1 項所定得以協商判決者；第6 款
    被告有其他較重之裁判上一罪之犯罪事實者；第7 款法院認
    應諭知免刑或免訴、不受理者情形之一，及違反同條第2 項
    「法院應於協商合意範圍內為判決；法院為協商判決所科之
    刑，以宣告緩刑或2 年以下有期徒刑、拘役或罰金為限」之
    規定者外，不得上訴。
六、如有前項得上訴之情形，若不服本件判決，得自收受判決筆
    錄送達之日起10日內，向本院提出上訴書狀，上訴於第二審
    法院。
中    華    民    國    95    年    8     月    22    日
                  台灣苗栗地方法院刑事第三庭
                            書記官  陳采瑜
                            法  官  柳章峰
以上正本係照原本製作。
                            書記官  陳采瑜
中    華    民    國    95    年    8     月    22    日


司法院資訊處製作；財團法人民間司法改革基金會備份。
